【裁判字號】    99,裁,2106
【裁判日期】    990916
【裁判案由】    拆遷補償
【裁判全文】
最  高  行  政  法  院  裁  定
                                      99年度裁字第2106號
上  訴  人  甲○○
被 上訴 人  國防部
代  表  人  高華柱
上列當事人間拆遷補償事件，上訴人對於中華民國99年6月24日
臺北高等行政法院98年度訴字第2720號判決，提起上訴，本院裁
定如下：
    主  文
上訴駁回。
上訴審訴訟費用由上訴人負擔。
    理  由
一、按對於高等行政法院判決之上訴，非以其違背法令為理由，
    不得為之，行政訴訟法第242條定有明文。依同法第243條第
    1項規定，判決不適用法規或適用不當者，為違背法令；而
    判決有同條第2項所列各款情形之一者，為當然違背法令。
    是當事人對於高等行政法院判決上訴，如依行政訴訟法第24
    3條第1項規定，以高等行政法院判決有不適用法規或適用不
    當為理由時，其上訴狀或理由書應有具體之指摘，並揭示該
    法規之條項或其內容；若係成文法以外之法則，應揭示該法
    則之旨趣，倘為司法院解釋或本院之判例，則應揭示該判解
    之字號或其內容。如以行政訴訟法第243條第2項所列各款情
    形為理由時，其上訴狀或理由書，應揭示合於該條項各款之
    事實。上訴狀或理由書如未依此項方法表明者，即難認為已
    對高等行政法院判決之如何違背法令有具體之指摘，其上訴
    自難認為合法。
二、本件上訴人係經被上訴人以民國96年8月16日昌易字第09600
    15787號令核准補件存證列管有案之桃園縣蘆竹鄉建國四村
    40號列管眷舍之違占戶。嗣被上訴人為辦理桃園縣蘆竹鄉建
    國四村改建，業於96年12月11日以昌易字第0960024204號令
    依國軍老舊眷村改建條例（下稱眷改條例）及桃園縣興辦公
    共設施拆遷建築改良物補償自治條例規定，核定發給上訴人
    第1期拆遷補償款新臺幣（下同）4,203,127元。惟上訴人認
    其尚可領取自動拆除獎勵金，乃由其配偶唐賴美月向被上訴
    人所屬空軍司令部提出申領，案經該部報請被上訴人所屬總
    政治作戰局以97年4月30日國政眷服字第0970005273號函復
    以：其房舍自行增建部分為附合於原有之老舊眷舍，且逾搬
    遷公告期限，不符申領自拆獎金規定。上訴人不服，提起訴
    願，經被上訴人以97年決字第138號訴願決定將被上訴人所
    屬總政治作戰局97年4月30日國政眷服字第0970005273號函
    撤銷，由被上訴人另為適法之處分。嗣被上訴人審查後認依
    眷改條例第23條之規定，經主管機關於該條例公布施行前存
    證有案之違占戶，其原有房舍係屬公有眷舍，至於自行增建
    部分因附合於原有之老舊眷舍，成為該不動產重要成分，喪
    失其獨立性，不得單獨成為所有權之客體，遂以98年2月11
    日國政眷服字第0980001648號書函否准所請。上訴人不服，
    循序提起行政訴訟。案經原審駁回其訴。
三、本件上訴人對於原審判決提起上訴，主張：上訴人自71年間
    向陳孝君頂讓之眷舍，一直住到97年，26年間從未搬遷，此
    次搬家前，到上訴人住處來測量房子的長官都說上訴人住居
    之40號房屋搬遷時可領到自行拆遷獎金，上訴人才搬家，上
    訴人最早搬家，結果國防部的楊中校打電話來說上訴人89年
    才向訴外人劉長清頂的眷舍，不能領自拆獎金。顯見被上訴
    人誤解上訴人為85年間才向訴外人劉長清頂讓眷舍並占有住
    用，請查明真相等語，核其上訴理由，並未具體說明原判決
    違背何項法令條款，亦未主張原判決與司法院解釋或本院之
    判例有何違背，依首開規定及說明，應認其上訴為不合法。
四、據上論結，本件上訴為不合法。依行政訴訟法第249條第1項
    前段、第104條、民事訴訟法第95條、第78條，裁定如主文
    。
中    華    民    國    99    年    9     月    16    日
                    最高行政法院第七庭
                        審判長法官  藍  獻  林
                              法官  廖  宏  明
                              法官  張  瓊  文
                              法官  姜  素  娥
                              法官  林  文  舟

以  上  正  本  證  明  與  原  本  無  異
中    華    民    國    99    年    9     月    17    日
                              書記官  彭  秀  玲

司法院資訊處製作；財團法人民間司法改革基金會備份。
